【裁判字號】    95,訴,1766
【裁判日期】    951116
【裁判案由】    侵權行為損害賠償
【裁判全文】
臺灣板橋地方法院民事判決              95年度訴字第1766號
原      告  甲○○
被      告  丙○○
                      （現在台灣台中監獄台中分監執行中）
            丁○○
                      （現在台灣台中監獄台中分監執行中）
上列當事人間請求侵權行為損害賠償事件，本院於民國95年11月
9 日言詞辯論終結，判決如下：
    主  文
被告應連帶給付原告新台幣壹佰伍拾柒萬玖仟玖佰捌拾肆元，及
自民國九十四年十月四日起至清償日止，按年息百分之五計算之
利息。
原告其餘之訴駁回。
訴訟費用由被告連帶負擔。
本判決第一項於原告以新台幣伍拾參萬元為被告供擔保後，得假
執行。但被告如以新台幣壹佰伍拾柒萬玖仟玖佰捌拾肆元為原告
供擔保後，得免為假執行。
原告其餘假執行之聲請駁回。
    事實及理由
一、原告主張：被告丙○○、丁○○、乙○○（已先行審結）係
    兩岸詐欺及恐嚇取財集團成員，原告於民國94年10月3 日14
    時許，接獲上開集團之不詳男子電話，佯稱原告遭人冒名申
    請信用卡，要求提供帳戶資料並辦理語音轉帳密碼，以便金
    融機構在電腦上查證其資金有無問題，令原告陷於錯誤，告
    知語音轉帳密碼後，發現其於合作金庫東門分行0000000000
    000 號帳戶存款，於翌日被轉出2 筆金額分別為新台幣（下
    同）100 萬0,009 元、59萬1,009 元合計159 萬1,018 元之
    款項至該集團在中華郵政公司何志元00000000000000000 號
    帳戶內，嗣經原告報警偵辦，始於95年3 月17日追回1 萬1,
    034 元，原告尚受有157 萬9,984 元之損害，爰依共同侵權
    行為損害賠償之法律關係，提起本件訴訟等情。並聲明：(1)
    被告丙○○、丁○○、乙○○應連帶給付原告157 萬9,984
    元，及自民國94年10月3 日起至清償日止，按年息百分之5
    計利息；(2)願供擔保請准宣告假執行。
二、被告則以：渠等係受僱於人，獲利不多，請求減少賠償金額
    等語置辯。並聲明：(1)原告之訴及假執行之聲請均駁回；(2)
    如受不利判決，願供擔保請准宣告免為假執行。
三、原告主張之上揭事實，業據提出台灣高等法院台中分院95年
    度上訴字第748 號刑事判決書1 件為證，且被告亦不爭執，
    自堪信為真實。被告雖以前詞置辯，惟其等既為詐欺集團成
    員，自應負連帶賠償責任，殊與其所得利益多寡無涉，是被
    告所辯顯無可取。
四、按「數人共同不法侵害他人之權利者，連帶負損害賠償責任
    」、「負損害賠償責任者，除法律另有規定或契約另有訂定
    外，應回復他方損害發生前之原狀」、「因回復原狀而應給
    付金錢者，自損害發生時起，加給利息」，民法第185 條第
    1 項前段、第213 條第1 、2 項分別定有明文。查被告所屬
    詐欺集團詐騙原告，使其帳戶於94年10月4 日（即94年10月
    3 日告知密碼之翌日）被轉出159 萬1,018 元，揆諸上開法
    條規定，被告既為集團成員之一，自應與其他成員連帶負損
    害賠償責任，並自損害發生時即94年10月4 日起加計利息。
五、從而，原告依共同侵權行為損害賠償之法律關係，請求被告
    連帶給付157 萬9,984 元，及自94年10月4 日起至清償日止
    ，按年息百分之5 計算之利息，為有理由，應予准許。至逾
    此範圍之請求則無理由，應予駁回。
六、兩造陳明願供擔保請准宣告假執行及免為假執行，就原告勝
    訴部分，經核均無不合，爰分別酌定相當擔保金額併准許之
    ；另原告敗訴部分，其假執行之聲請即失依附，應予駁回。
七、本件事證已臻明確，兩造其餘攻擊防禦方法及舉證，核與判
    決結果不生影響，爰不一一論述，併此敘明。
八、訴訟費用負擔之依據：民事訴訟法第79條、第85條第2 項。
中    華    民    國    95    年    11    月    16    日
                  民事第二庭    法  官  連士綱
以上正本係照原本作成
如對本判決上訴，須於判決送達後20日內向本院提出上訴狀
中    華    民    國    95    年    11    月    16    日
                                書記官  李宏明


司法院資訊處製作；財團法人民間司法改革基金會備份。
